臺灣士林地方法院民事裁定　　　　　　　100年度聲字第141號
聲　請　人　郭兆棋
　　　　　　郭杏霞
相　對　人　李旺興
上列當事人間聲請停止執行事件，本院裁定如下：
    主  文
聲請人為相對人供擔保新臺幣貳拾伍萬元後，本院一百年度司執
字第四九０一號清償票款執行事件之強制執行程序，於本院九十
九年度簡上字第一三八號確認本票債權不存在事件判決確定、和
解或撤回起訴前應暫予停止。
    理  由
一、按「發票人主張本票係偽造、變造者，於前條裁定送達後二
    十日內，得對執票人向為裁定之法院提起確認之訴。發票人
    證明已依前項規定提起訴訟時，執行法院應停止強制執行。
    但得依執票人聲請，許其提供相當擔保，繼續強制執行，亦
    得依發票人聲請，許其提供相當擔保，停止強制執行。發票
    人主張本票債權不存在而提起確認之訴不合於第一項之規定
    者，法院依發票人聲請，得許其提供相當並確實之擔保，停
    止強制執行。」非訟事件法第195 條定有明文。本此，執票
    人已聲請本票准許強制執行裁定而聲請強制執行程序進行中
    ，票據債務人如主張除票據係偽造、變造外之其他妨礙或消
    滅執行人票據權利事由，或於本票准許強制執行裁定送達後
    逾20日，對執票人起訴請求確認票據債權不存在，即得聲請
    供擔保准許停止執行程序之進行。
二、查聲請人主張相對人執本院98年度票字第8 號本票裁定（下
    稱系爭本票裁定）為執行名義，聲請本院民事執行處以100
    年度司執字第4901號給付票款執行事件（下稱系爭執行事件
    ）對其財產實施強制執行，其業以票據債務經全部清償為由
    ，提起確認系爭本票債權不存在之訴等情，業據提出起訴狀
    、民事裁定等為證，並經本院調閱本院99年度簡上第138 號
    確認本票債權不存在等事件、100 年度司執字第4901號給付
    票款執行事件卷宗查明無訛，堪認屬實。揆之首揭法條規定
    ，應認其此聲請於法尚無不合，當予准許。
三、本件相對人聲請強制執行之債權金額為票款新臺幣（下同）
    200 萬元、程序費用2,000 元及執行費用1 萬6,000 元，合
    計為201 萬8,000 元。事經執行法院核發執行命令，由相對
    人對第三人中華郵政股份有限公司三芝郵局收取聲請人郭杏
    霞對該郵局之存款債權14萬5,663 元，請經收取完畢，有公
    務電話紀錄（本院卷第17頁），在卷可按。另相對人就聲請
    人郭杏霞對第三人新北市三芝國民中學之薪資債權執行部分
    ，雖經執行法院核發移轉命令，惟據新北市三芝國民中學函
    覆本院，陳明自100 年4 月起每月交由相對人收取之薪資為
    2 萬496 元等語（本院卷第15頁），即迄未交由相對人收取
    ，執行程序亦仍未終結。是相對人聲請執行上未獲償之債權
    餘額為187 萬2,337 元（0000000-000000＝0000000 ），則
    相對人因停止強制執行程序所可能蒙受之損害，應為該停止
    期間無法受償之利息損失。又兩造間本院99年度簡上字第13
    8 號確認本票債權不存在事件，訴訟標的金額為200 萬元，
    依據民事訴訟法第436 條之2 規定，尚非絕對不得上訴第三
    審，而依各級法院辦案期限實施要點第2 條第7 款規定，民
    事事件第二審之辦案期間為2 年，第三審之辦案期間為1 年
    ，而兩造間本案訴訟，現係以第二審程序繫屬於本院，繫屬
    本院時間為99年8 月18日，故推估本件尚應進行訴訟程序而
    停止執行之期間約為2 年又5 個月，經計算結果，相對人於
    該段期間可能所受損害額約為22萬6,241 元（計算式：0000
    000 ×5 ％×29/12 ＝226240.7，元以下四捨五入），另考
    量相對人現聲請執行之標的為聲請人另案所提存之擔保金，
    及相對人所需承擔之受償風險等因素，茲酌定本件停止執行
    之擔保金額為25萬元。
四、綜上所述，聲請人聲請停止本院100 年度司執字第4091號強
    制執行事件之強制執行程序，尚無不合，爰酌定25萬元之擔
    保金，准予停止系爭執行事件之強制執行程序。
五、依強制執行法第18條第2 項裁定如主文。
中    華    民    國   100    年    3     月    28    日
                  民事第二庭  審判長法  官  方彬彬
                                    法  官  馬傲霜
                                    法  官  蕭錫証
以上正本證明與原本無異。
如對本裁定抗告，應於裁定送達後10日內向本院提出抗告狀，並
繳納抗告費新臺幣1,000 元。
中    華    民    國   100    年    3     月    29    日
                                    書記官  何婉菁